# **Frederico Brusque Rodrigues**

Rua Jari, 359 / 1506 torre D 91.350-170 • Passo D'Areia • Porto Alegre • RS (51) 99194-9119

fredericobrusque@hotmail.com.br

36 anos • Brasileiro • Casado Disponibilidade para viagens e mudança

#### **OBJETIVO: Engenheiro Civil / Coordenador de Suprimentos**

### RESUMO DE QUALIFICAÇÕES

Carreira desenvolvida na área de Engenharia Civil, com experiência no gerenciamento, planejamento e
controle de obras, elaboração de cronograma físico-financeiro e desenvolvimento de indicadores de
desempenho, agindo de acordo com os custos, prazos e qualidade estabelecidos pela organização.

#### **EXPERIÊNCIA PROFISSIONAL**

01/2005 a 08/2011 Companhia Estadual de Energia Elétrica – CEEE

Empresa de grande porte do segmento da geração, transmissão e distribuição de energia

elétrica.

Assistente Administrativo (01/2005 a 08/2011)

04/2010 a 03/2015 Goldsztein Cyrela Empreendimentos Imobiliários LTDA

Empresa de grande porte do segmento da construção civil.

Estagiário de Engenharia Civil (04/2010 a 08/2011)

**Assistente Técnico** (08/2011 a 03/2013) **Engenheiro Civil** (03/2013 a 03/2015)

 Obras: Gran Vita (Av. Benno Mentz 100, Porto Alegre/RS) – estrutura convencional, área construída 28.517,84 m²; Ventura Clube de Morar (Av. Sertório 9687, Porto Alegre/RS) – alvenaria estrutural, área construída 16.900,05 m²; Grand Square (Av. Sertório 9360, Porto Alegre/RS) – alvenaria estrutural, área construída 13.875,26 m²; Jardins Novo Higienópolis (Rua Jari 359, Porto Alegre/RS) – estrutura convencional, área 45.674,00 m².

04/2015 a 07/2017 Rotta Ely Construtora e Incorporadora

Empresa de médio porte do segmento da construção civil.

Coordenador de Suprimentos (04/2015 a 07/2017)

 Controle de contratações, da entrega de materiais, da logística, do início dos serviços, da cadeia de fornecedores, dos equipamentos e materiais próprios da empresa e gestão do depósito. Responsável pela montagem das equalizações, busca por novos parceiros, soluções e materiais, benchmarking e networking com o mercado.

# FORMAÇÃO ACADÊMICA

Graduação em Engenharia Civil - concluída em 12/2012

Universidade Federal do Rio Grande do Sul – UFRGS e Centro Universitário Metodista – IPA

# FORMAÇÃO COMPLEMENTAR

MBA Gerenciamento de Obras, Tecnologia e Qualidade da Construção – IPOG;

Excel Completo – Fundatec;

Microsoft Office Project Professional 2003 – SENGE / CAS Consultoria e Treinamento;

Treinamento Técnico em Concretagem – Engemix;

Como dar e receber feedbacks – Educar e Transformar;

Negociação – Formação de Negociadores – Unisinos.

## **I**DIOMAS

Inglês - Intermediário

## **INFORMÁTICA**

Conhecimento em Pacote Office, Autocad e MSProject.